臺灣基隆地方法院基隆簡易庭民事判決
110年度基簡更一字第2號
原      告  林美玲  
訴訟代理人  黃浩倫  
            連德煜  
被      告  摩力科廣告有限公司


法定代理人  蔡雅玲  
訴訟代理人  謝智潔律師
上列當事人間給付租金事件，本院於民國110年12月6日言詞辯論
終結，判決如下：
    主  文
被告應給付原告新臺幣貳拾伍萬伍仟元。
訴訟費用由被告負擔。
本判決得假執行，但被告如以新臺幣貳拾伍萬伍仟元為原告預供
擔保，得免為假執行。
    事實及理由
一、按訴狀送達後，原告不得將原訴變更或追加他訴，但請求之
    基礎事實同一者、擴張或減縮應受判決事項之聲明者，不在
    此限，民事訴訟法第255條第1項第2款、第3款分別定有明文
    。查原告起訴時，訴之聲明第一項為：被告應給付原告新臺
    幣（下同）25.5萬元，及自各期租金到期日起至清償日止，
    其中9萬元自民國109年9月28日起至清償日止，按年息百分
    之5計算之利息；嗣於本院110年11月10日言詞辯論期日，原
    告變更訴之聲明第一項為：被告應給付原告255,000元。原
    告上開訴之變更，其請求之基礎事實同一，屬減縮應受判決
    事項之聲明，揆諸上開規定，應予准許。
二、原告起訴主張：
　　被告於105年9月間向原告承租基隆市○○區○○路00號（下稱系
    爭建物）2至3樓外牆鐵架全部，兩造成立租賃契約（下稱系
    爭租賃契約），約定租賃期間自105年9月1日起至110年9月1
    日止，租金每月19,000元，後於106年3月1日、106年10月10
    日兩度以書面方式合意調降租金，自106年10月10日起租金
    為每月15,000元。詎被告自109年4月10日起即不支付租金。
    惟系爭租賃契約並無約定被告得單方提早終止契約，原告也
    未同意被告提前終止系爭租賃契約，縱被告自行拆除系爭建
    物2至3樓之外牆廣告（下稱白色布條），被告仍不能免除支
    付租金之義務。至原告曾要求被告拆除系爭建物4樓外牆之
    廣告布條（下稱黃色布條），惟系爭建物4樓外牆係另一租
    賃契約，且已於109年2月29日到期，與系爭租賃契約無關。
    爰提起本件訴訟，請求被告給付積欠17個月之租金共計255,
    000元。並聲明：㈠如主文第一項所示。㈡訴訟費用由被告負
    擔。
三、被告抗辯略以：
　　被告因109年間業務量大幅下降，數次請求原告降低租金，
    但協商未果，被告遂於109年4月9日，由訴外人即被告公司
    之會計張秋雲向原告之代理人連德煜表示終止租約，連德煜
    亦表示知悉、同意，並要求被告拆除廣告布條，被告遂於10
    9年4月10日拆除白色布條，復應連德煜要求拆除黃色布條，
    且原告並未於109年4、5月間請求被告支付租金，遲至109年
    9月才發存證信函向被告催討租金，益證系爭租賃契約已於1
    09年4月10日終止。系爭租賃契約既已於109年4月10日經兩
    造合意終止，被告自無繼續給付租金義務，而無積欠租金等
    語，並聲明：㈠原告之訴駁回。㈡訴訟費用由被告負擔。㈢如
    受不利判決，願供擔保請准宣告免為假執行。
四、本院之判斷：
  ㈠原告主張：被告於105年9月間向原告承租系爭建物2至3樓外
    牆鐵架全部，約定租賃期間自105年9月1日起至110年9月1日
    止，並自106年10月10日起，合意調整租金為每月15,000元
    ，被告自109年4月10日後即未支付租金等情，業據原告提出
    戶外廣告租賃契約書（即系爭租賃契約）影本為證（見110
    年度基簡字404號卷第19至21頁），且為被告所不爭執，堪
    信為真。
  ㈡按當事人主張有利於己之事實者，就其事實有舉證之責任；
    但法律別有規定，或依其情形顯失公平者，不在此限，民事
    訴訟法第277條定有明文。本件被告辯稱系爭租賃契約業經
    兩造合意於109年4月10日終止等情，為原告所否認，參以首
    開說明，自應由被告就所主張兩造已合意終止系爭租賃契約
    之有利於己之事實，負舉證之責。經查：
　⒈被告固提出證人張秋雲與連德煜之對話紀錄截圖為證（見被
    證3），惟被告所提出之對話記錄截圖內容，為單方傳送之
    文字、照片訊息，及1則通話時間3分20秒之通話紀錄，並無
    原告方面之回覆內容，無從據以證明原告已同意提前終止契
    約。
  ⒉證人張秋雲於本院證稱：109年3月底左右，因疫情的關係，
    公司（即被告）要我向出租人的代理人連先生（即連德煜）
    提出因疫情關係，能夠提前到約的請求。（所謂提前到約是
    指提前終止契約嗎？）是。（連先生如何回應？）連先生一
    開始說不要，後來我一直跟他講，也沒有什麼正面回應，我
    就講說公司會謝謝他，公司也會去拆廣告布條。（如果沒有
    正面回應，為何要謝謝他，又去把廣告布條拆掉？）因為他
    也沒有說不要，我就跟他說公司謝謝他的幫忙，然後公司會
    派人去把布條拆掉。（連先生都沒有正面告訴你同意終止？
    ）沒有。（連先生有要求你們公司去把廣告布條拆掉？）我
    有先提，連先生說好，事後在4月10日公司就去拆廣告布條
    。（連先生從頭到尾都沒有正面回應你同意終止契約？）他
    也沒有說好也沒有說不好…我們在4月10日去拆除的（本院按
    ：指白色布條），在4月15日的時候有接到連先生的來電，
    要我們再去拆另外小塊的帆布（本院按：指黃色布條）。（
    還有其他的言語或舉動讓你認為是同意終止契約嗎？）沒有
    ，但他連小條的都不讓我們掛。（所以是連先生請你拆除4
    樓的廣告條？）是。（所以連先生沒有叫你來拆3樓的廣告
    條？）4月10日我跟他聯絡過我們就去拆了等語（見本院110
    年12月6日言詞辯論筆錄第2至7頁）。而連德煜就系爭租賃
    契約，係原告之代理人等情，亦為原告所無爭執。則依證人
    張秋雲上開證言，證人張秋雲向連德煜請求提前終止系爭租
    賃契約，連德煜並未表示同意，復難認連德煜有何舉動足以
    間接推知其同意提前終止租約，自無從以連德煜之單純沈默
    ，而認其有默示同意終止契約。
  ⒊證人張秋雲雖證稱：「（連先生有要求你們公司去把廣告布
    條拆掉？）我有先提，連先生說好，事後在4月10日公司就
    去拆廣告布條」等語如前，惟證人張秋雲亦證稱：連德煜沒
    有什麼正面回應、沒有說好也沒有說不好、沒有其他的言語
    或舉動讓證人張秋雲認為是同意終止契約等情如前，是亦無
    從以證人張秋雲證稱：「（連先生有要求你們公司去把廣告
    布條拆掉？）我有先提，連先生說好…」等情，遽認連德煜
    同意提前終止租約。
  ⒋復由被告提出白色布條、黃色布條之現場照片以觀（見被證8
    、被證9），黃色布條係位於系爭建物之4樓，而不在系爭租
    賃契約之租賃範圍。且原告主張黃色布條懸掛位置係另一租
    賃契約等情，亦據提出戶外廣告租賃契約書為證（原證5）
    ，是自無從僅憑連德煜請求拆除黃色布條之行為，遽認其已
    與被告合意終止系爭租賃契約。
　⒌至於被告以：原告於109年9月始催討租金，足見原告知悉系
    爭租賃契約於109年4月10日終止云云，惟債權人選擇催告時
    點之原因多端，尚無從僅以原告於109年9月間催告被告給付
    租金，據以推論原告確有同意被告提前終止系爭租賃契約。
  ⒍綜上，被告所提出之證據，均不足以證明原告或其代理人同
    意被告提前終止契約，此外，被告復未提出其他確切證據證
    明原告同意提前終止租約，則原告請求被告給付積欠租金25
    5,000元，自屬有據。
五、綜上所述，原告依系爭租賃契約，請求被告給付如主文第一
    項所示之金額，為有理由，應予准許。
六、本件係就民事訴訟法第427條第1項規定適用簡易訴訟程序所
    為被告敗訴之判決，爰依民事訴訟法第389條第1項第3款之
    規定，依職權宣告假執行。並依被告之聲請宣告被告預供擔
    保得免為假執行。
七、本件事證已臻明確，兩造其餘攻擊防禦方法及所提證據，核
    與判決結果不生影響，爰不逐一論述，併此敘明。
八、據上論結，本件原告之訴有無理由，依民事訴訟法第78條、
    第389條第1項第3款、第392條第2項，判決如主文。
中　　華　　民　　國　　110 　年　　12　　月　　30　　日
                  基隆簡易庭法  官  高偉文
以上正本係照原本作成。
對於本件判決如有不服，應於收受送達後20日內向本院提出上訴
書狀，上訴於本院合議庭，並按他造當事人之人數附具繕本。如
委任律師提起上訴者，應一併繳納上訴審裁判費。
中　　華　　民　　國　　110 　年　　12　　月　　30　　日
                            書記官  蕭靖蓉